# 少数股东溢价增资形成的资本公积相关问题

提问人：你瞅我干啥 时间：2020-02-12 10:43:54
请教陈老师，少数股东溢价增资形成的资本公积相关问题
A公司是一家集团公司，其下属二级公司B公司和三级公司C公司。A公司持有B公司70%股权，B公司持有C公司70%股权，均形成控制关系。
本年度，少数股东向C公司进行溢价增资，增资后B公司仍控制C公司。
C公司单体层面形成的资本公积，约定由C公司的所有股东共享。
1 、由于C公司少数股东溢价增资，B公司合并所有者权益变动表中分享C公司的资本公积是不是应该在 所有者投入和减少资本-其他 和 归属于母公司的所有者权益–资本公积 交叉处填列 ？
2 、B公司合并层面上确认的分享C公司少数股东增资形成的资本公积，在其母公司A公司编制合并财务报表时，是否应该按照A公司持有B公司股权比例70%继续确认资本公积？

回答人：chenyiwei
1 、是； 2 、是。对于问题 2 ，B合并报表层面调整资本公积的金额到了A的合并报表层面，还应按照A持有B的权益比例进一步分拆为归属A的母公司股东和少数股东的份额。